fr: Animaux et articles pour animaux de compagnie > Articles pour animaux de compagnie > Poussettes pour animaux de compagnie: Poussettes amovibles pour animaux de compagnie; Poussettes à deux étages; Poussettes de jogging; Multi-poussettes; Poussettes standards
pt-BR: Animais e produtos para animais de estimação > Suprimentos para animais de estimação > Carrinhos para animais: Carrinhos de transporte removíveis para animais de estimação; Carrinhos de dois andares; Carrinhos para corrida; Carrinhos múltiplos; Carrinhos padrão
sl-SI: Živali in pripomočki za hišne ljubljenčke > Pripomočki za hišne ljubljenčke > Vozički za hišne ljubljenčke: Snemljivi vozički za hišne ljubljenčke; Dvonadstropni vozički; Vozički za tek; Večfunkcijski vozički; Standardni vozički
sv: Djur och tillbehör till husdjur > Tillbehör till husdjur > Vagnar för husdjur: Löstagbara husdjursvagnar; Dubbeldäckare barnvagnar; Joggingvagnar; Multi-barnvagnar; Standardbarnvagnar
it: Articoli per animali > Animali domestici - Articoli > Passeggini per animali domestici: Passeggini per animali domestici staccabili; Passeggini a due piani; Passeggini da jogging; Passeggini multipli; Passeggini di serie
en: Animals & Pet Supplies > Pet Supplies > Pet Strollers: Detachable Carrier Pet Strollers; Double-Decker Strollers; Jogging Strollers; Multi-Strollers; Standard Strollers
ru: Животные и товары для питомцев > Товары для домашних животных > Коляски для домашних животных: Коляски со съемной переноской; Коляски для двух животных; Прогулочные коляски; Многофункциональные коляски; Стандартные коляски
hu: Állatok és kisállatkellékek > Háziállat-kellékek > Háziállat-babakocsik: Levehető hordozó háziállat-babakocsik; Kétszintes babakocsik; Kocogó babakocsik; Többfunkciós babakocsik; Szabványos babakocsik
de: Tiere & Tierbedarf > Haustierbedarf > Pet-Stroller: Abnehmbare Pet-Stroller; Doppeldecker-Pet-Stroller; Jogging-Stroller; Multi-Stroller; Standard-Stroller
sk-SK: Potreby pre zvieratá a domácich miláčikov > Potreby pre domácich miláčikov > Kočíky pre domácich miláčikov: Kočíky s odnímateľným nosičom pre domácich miláčikov; Dvojposchodové kočíky; Kočíky na behanie; Kočíky pre viacerých domácich miláčikov; Štandardné kočíky
da: Dyr og tilbehør til kæledyr > Tilbehør til kæledyr > Klapvogn til kæledyr: Aftagelige klapvogne til kæledyr; Dobbeltdækkerklapvogne; Løbeklapvogne; Multiklapvogne; Standardklapvogne
th: อุปกรณ์สำหรับสัตว์และสัตว์เลี้ยง > อุปกรณ์สัตว์เลี้ยง > รถเข็นสำหรับสัตว์เลี้ยง: รถเข็นสัตว์เลี้ยงที่ถอดประกอบได้; รถเข็นสองชั้น; รถเข็นจ๊อกกิ้ง; รถเข็นแบบหลายเบาะ; รถเข็นมาตรฐาน
zh-CN: 动物/宠物用品 > 宠物用品 > 宠物手推车: 可拆卸背包式宠物手推车; 双层宠物手推车; 慢跑宠物手推车; 多功能宠物手推车; 标准宠物手推车
tr: Hayvanlar ve Evcil Hayvan Ürünleri > Evcil Hayvan Ürünleri > Evcil Hayvan Arabaları: Ayrılabilir Taşıyıcı Evcil Hayvan Arabaları; Çift Katlı Arabalar; Koşu Arabaları; Çoklu Arabalar; Standart Arabalar
ko: 동물/반려동물 용품 > 반려동물 용품 > 반려동물 유모차: 분리형 캐리어 반려동물 유모차; 이층 유모차; 조깅용 유모차; 멀티 유모차; 표준형 유모차
el: Ζώα και προμήθειες για κατοικίδια ζώα > Προμήθειες για κατοικίδια ζώα > Καροτσάκια για κατοικίδια: Αποσπώμενα καροτσάκια για κατοικίδια μεταφοράς; Διώροφα καροτσάκια; Καροτσάκια τζόκινγκ; Πολυκαρότσια; Κανονικά καροτσάκια
pl: Zwierzęta i artykuły dla zwierząt > Artykuły dla zwierząt > Wózki dla zwierząt: Odczepiane wózki dla zwierząt; Wózki dwupoziomowe; Wózki do joggingu; Wózki dla kilku psów; Standardowe wózki
cs: Chovatelství > Potřeby pro domácí zvířata > Kočárky pro zvířata: Kočárky pro zvířata s odnímatelnou přepravkou; Dvoupatrové kočárky; Kočárky na běhání; Vícemístné kočárky; Standardní kočárky
zh-TW: 動物/寵物補給品 > 寵物用品 > 寵物推車: 可拆式寵物推車; 雙層推車; 旅行推車; 多層推車; 標準推車
nl: Dieren > Benodigdheden voor huisdieren > Transportwagentjes voor huisdieren: Transportwagentjes voor huisdieren met afneembare transportmand; Dubbeldekker-transportwagentjes; Transportwagentjes om mee te joggen; Multitransportwagentjes; Standaard transportwagentjes
fi: Eläinten ja lemmikkieläinten tarvikkeet > Lemmikkieläinten tarvikkeet > Lemmikin rattaat: Irrotettavan laatikon lemmikkirattaat; Kaksikerroksiset lemmikkirattaat; Hölkkäysvaunut; Monivaunut; Tavalliset lemmikkirattaat
es: Productos para mascotas y animales > Productos para mascotas > Cochecitos para mascotas: Cochecitos para mascotas con transporte desmontable; Cochecitos de dos pisos; Cochecitos para correr; Cochecitos múltiples; Cochecitos estándar
hr-HR: Životinje i potrepštine za kućne ljubimce > Potrepštine za kućne ljubimce > Kolica za kućne ljubimce: Kolica za kućne ljubimce na rasklapanje; Dvokatna kolica; Kolica za trčanje; Višestruka kolica; Standardna kolica
vi: Đồ dùng cho động vật & thú cưng > Đồ dùng cho thú cưng > Xe đẩy thú cưng: Xe đẩy thú cưng có thể tháo rời; Xe đẩy hai tầng; Xe đẩy chạy bộ; Xe đẩy nhiều chỗ; Xe đẩy thông dụng
ja: ペット・ペット用品 > ペット用品 > ペットストローラー: 取り外し可能なキャリーペットカート; 2段カート; ジョギング用カート; 多頭用カート; 標準カート
ro-RO: Animale și articole pentru animale de companie > Articole pentru animale de companie > Cărucioare pentru animale de companie: Cărucioare detașabile pentru animale de companie; Cărucioare supraetajate; Cărucioare de jogging; Cărucioare pentru mai multe animale de companie; Cărucioare standard
pt-PT: Artigos para animais e animais estimação > Artigos para animais > Carrinhos para animais de estimação: Carrinhos para animais de estimação amovíveis; Carrinhos de dois andares; Carrinhos de corrida; Carrinhos multifuncionais; Carrinhos padrão
bg-BG: Артикули за животни и домашни любимци > Артикули за домашни любимци > Колички за домашни любимци: Колички със сменяем кош; Двуетажни колички; Колички за джогинг; Многофункционални колички; Стандартни колички
lt-LT: Gyvūnai ir prekės naminiams gyvūnams > Prekės naminiams gyvūnams > Vežimėliai naminiams gyvūnams: Nuimami vežimėliai naminiams gyvūnams; Dviejų aukštų vežimėliai; Bėgimo vežimėliai; Vežimėliai keliems gyvūnams; Standartiniai vežimėliai
nb: Produkter til dyr og husdyr > Husdyrprodukter > Vogner for husdyr: Avtakbare bærevogner for husdyr; Dobbeltdekkervogner; Joggevogner; Multivogner; Standardvogner